臺灣高等法院臺南分院刑事判決
　　　　　　 　　　 94年度上訴字第278號 C
上　訴　人
即　被　告　甲 ○ ○
上列上訴人因毒品危害防制條例案件，不服臺灣臺南地方法院94
年度訴字第39號中華民國94年1月31日第一審判決（起訴案號：
臺灣臺南地方法院檢察署九十三年度毒偵字第二二七一號），提
起上訴，本院判決如下：
    主  文
原判決撤銷。
甲○○連續施用第一級毒品，處有期徒刑壹年貳月。又施用第二
級毒品，處有期徒刑陸月。應執行有期徒刑壹年陸月。
    事  實
一、甲○○前因施用第一級毒品海洛因案件，經觀察、勒戒後，
    認無繼續施用毒品之傾向，於民國（下同）九十二年九月二
    十二日執行觀察、勒戒完畢釋放，並由臺灣臺南地方法院檢
    察署檢察官於九十二年九月二十二日以九十二年度毒偵字第
    一一０五、一二六五號不起訴處分確定。嗣甲○○又因施用
    第一級毒品案件，經臺灣臺南地方法院檢察署檢察官以九十
    三年度毒偵字第三三二號提起公訴，並經本院於九十三年六
    月二十三日以九十三年度訴字第四九八號判處有期徒刑十一
    月，並於同年七月十五日確定，詎甲○○仍未戒除毒癮，復
    基於施用第一級毒品海洛因之概括犯意，自九十三年七月十
    五日後某日起至同年九月二十五日上午九時五十分許回溯二
    十六小時止，在臺南市○○路附近菜園內，連續施用第一級
    毒品海洛因多次；甲○○又基於施用第二級毒品安非他命之
    犯意，於九十三年九月二十五日上午九時五十分許回溯九十
    六小時內某時，在不詳地點施用第二級毒品安非他命一次，
    嗣因另案遭通緝經警於九十三年九月二十五日上午八時三十
    分許，在臺南市○○路二二二巷六弄十三號逮捕，並經其同
    意採集尿液送檢結果呈嗎啡及安非他命陽性反應，始知上情
    。
二、案經高雄縣警察局湖內分局報由臺灣高雄地方法院檢察署呈
    請臺灣高等法院檢察署移轉臺灣臺南地方法院檢察署檢察官
    偵查起訴。
    理      由
一、右揭犯罪事實，業據被告甲○○於原審（見原審九十四年一
    月十八日準備程序筆錄、審判筆錄）及本院審理時坦承不諱
    ，而被告尿液經高雄縣政府衛生局以免疫分析法及薄層分析
    法檢驗之結果，呈嗎啡及甲基安非他命之陽性反應（二二七
    一號毒偵卷第十六頁）；復經臺灣臺南地方法院檢察署檢察
    官送長榮大學毒物研究中心確認結果，亦呈嗎啡及甲基安非
    他命陽性反應乙節，有高雄縣政府衛生局九十三年十月四日
    煙毒尿液檢驗成績書、高雄縣政府警察局湖內分局砂崙派出
    所查獲毒品案件嫌犯尿液對照表及長榮大學毒物研究中心九
    十三年十二月十六日複驗確認報告各一紙在卷可稽（二二七
    一號毒偵卷第二十八頁），足證被告於上開時、地，客觀上
    確有連續施用海洛因及施用安非他命一次之行為，主觀上亦
    有施用之犯意，殆無疑義。被告雖於原審審理時供稱：「（
    是否自九十三年七月十五日後某日起至同年九月二十一日止
    ，每隔三、四日，在臺南市○○路附近菜園內，連續施用第
    一級毒品海洛因？）我從九十三年七月某日開始施用海洛因
    ，到同年九月二十一日止沒有錯，我都在臺南市○○路附近
    的菜園內施用沒有錯」，「（是否於九十三年九月二十五日
    上午九時許，在不詳地點施用第二級毒品安非他命一次？）
    詳細時間我忘記了，我也是在喜樹路附近的菜園內施用」云
    云，惟查：
（一）、海洛因經注射入人體後，約百分之八十於二十四小時內
        自尿中排出，一般而言，尿液中能否檢驗出嗎啡陽性反
        應與其投與量、投與途徑、採尿時間、個人體質及檢驗
        方法之靈敏度有關，國外曾有文獻報導注射六毫克之海
        洛因，其代謝物嗎啡之平均可檢出時限約為二十六小時
        ，此有行政院衛生署藥物食品檢驗局八十一年九月八日
        （八一）藥檢壹字第八一一四八八五號函示可參。準此
        ，被告經高雄縣政府警察局湖內分局於九十三年九月二
        十五日上午九時五十分許採集尿液送驗，結果呈嗎啡陽
        性反應，足證被告確有自九十三年七月間某日起迄九十
        三年九月二十五日上午九時五十分許回溯二十六小時內
        之某時止，連續施用第一級毒品海洛因之犯行無疑，從
        而，被告所稱從七月間某日開始施用海洛因至九十三年
        九月二十一日止乙節，應係誤記所致。
（二）、次按安非他命經口服投與後約百分之七十於二十四小時
        內自尿中排出，約百分之九十於九十六小時內自尿中排
        出，由於目前國內尿液中甲基安非他命之檢驗僅為鑑定
        其是否呈陽性反應尚未定其含量，且甲基安非他命成分
        之檢出與其投與方式、投與量個人體質採尿時間與檢測
        儀器之精密度等諸多因素有關，因此僅憑尿液中呈安非
        他命陽性反應，應無法確實推算吸食時間距採集時間之
        長短，惟依上述資料推斷，最長可能不會超過四日，業
        經行政院衛生署藥物食品檢驗局分別於八十一年二月八
        日以（八一）藥檢壹字第００一一五六號函述明此旨綦
        詳，故被告既經高雄縣政府警察局湖內分局於九十三年
        九月二十五日上午九時五十分許採尿液送驗，結果呈甲
        基安非他命陽性反應，自堪認被告除連續施用第一級毒
        品海洛因外，另有於九十三年九月二十五日上午九時五
        十分許採尿前九十六小時內之某時施用第二級毒品安非
        他命之犯行，至為明灼。
（三）、末查被告前於九十二年間因施用第一級毒品案件，經本
        院以九十二年度毒聲字一一四七號裁定送觀察勒戒後，
        認無繼續施用毒品之傾向，於九十二年九月二十二日執
        行觀察、勒戒完畢釋放，並經臺灣臺南地方法院檢察署
        檢察官以九十二年度偵字第一一○五號及第一二六五號
        不起訴處分確定，有臺灣高等法院被告全國前案紀錄表
        、臺灣臺南地方法院檢察署刑案查註資料表及九十二年
        度偵字第一一○五號及第一二六五號不起訴處分書各一
        紙附卷足考。
（四）、綜上各情相互以參，被告之自白經核與事實相符，堪可
        採信，本件事證明確，被告上開犯行，均洵堪認定。
二、核被告甲○○所為，係犯毒品危害防制條例第十條第一項之
    施用第一級毒品罪及同條第二項之施用第二級毒品罪。其施
    用前持有第一級毒品、第二級毒品之低度行為，各為其施用
    之高度行為所吸收，均不另論罪。被告先後多次施用海洛因
    之犯行，時間緊接，觸犯構成要件相同之罪，顯係基於概括
    犯意反覆為之，為連續犯，應依刑法第五十六條之規定論以
    一罪，並加重其刑。又被告所犯上開二罪，犯意各別，行為
    互殊，應予分論併罰。
三、原審予以論罪科刑，固非無見，但查：原判決認被告僅施用
    第二級毒品一次，卻於主文載【連續】施用第二級毒品，顯
    有未合，被告上訴意旨猶執前詞，否認犯罪，雖不足採，惟
    原判決既有可議，自應由本院將原判決撤銷改判。爰審酌被
    告有施用毒品之素行，其犯罪之動機、目的、手段、所生危
    害、多次施用第一級毒品，惟第二級毒品僅施用一次、犯罪
    後坦承犯行，顯見態度良好及施用毒品僅自戕身心，尚未造
    成他人之損害等一切情狀，量處如主文所示之刑，並定其應
    執行之刑，以資懲戒。
據上論結，應依刑事訴訟法第369條第一項前段、第364條、第29
9條第1項前段，毒品危害防制條例第10條第1項、第2項，刑法第
11條前段、第56條、第51條第5款，判決如主文。
本案經檢察官劉得鉦到庭執行職務。
中　　華　　民　　國　　94　　年　　4 　　月　　29　　日
                  刑事第六庭    審判長法　官  蔡崇義
                                      法　官  董武全
                                      法　官  侯明正
以上正本證明與原本無異。
施用第一級毒品如不服本判決，應於收受本判決後十日內向本院
提出上訴書狀。其未敘述上訴理由者並得於提起上訴後十日內向
本院補提理由書狀（均須按他造當事人之人數附繕本）「切勿逕
送上級法院」。
施用第二級毒品不得上訴。
　　　　　　　　　　　　　　　　　　　書記官  李育儒
中　　華　　民　　國　　94　　年　　5 　　月　　3 　　日
附錄本案論罪科刑法條全文：
毒品危害防制條例第十條
施用第一級毒品者，處六月以上五年以下有期徒刑。
施用第二級毒品者，處三年以下有期徒刑。
